【裁判字號】    97,交聲,470
【裁判日期】    980527
【裁判案由】    聲明異議
【裁判全文】
臺灣屏東地方法院交通事件裁定         97年度交聲字第470號
原處分機關  交通部公路總局高雄區監理所屏東監理站
異  議  人  甲○○
上列受處分人因違反道路交通管理處罰條例案件，對於屏東市交
通事件裁決所97年11月19日所為之處分（原處分：屏監違字第裁
82-VP0000000號），聲明異議，本院裁定如下：
    主  文
異議駁回。
    理  由
一、原處分意旨略以：受處分人即異議人（下稱：異議人）甲○
    ○所有車牌號碼1768-nz 號自用小客車，於民國（下同）97
    年9 月7 日下午3 時55分，在屏東縣長治鄉台24線崙上段，
    被警逕行舉發「時速60公里經測速89公里超速29公里」違規
    ，有屏警交字第VP0000000 號違規單可稽，本站爰依道路交
    通管理處罰條例第40條暨違反道路交通管理事件統一裁罰基
    準表（以下稱裁罰基準表）第40條（汽車部分）裁處異議人
    繳納第VP0000000 號違規案罰款第63條第1 項記違規點數1
    點，核無違誤等語。
二、異議人則以：97年9 月7 日上午12時至下午4 時許，異議人
    未開該車行經屏東縣長治鄉台24線德協段西向，亦未將該車
    借於他人使用。而依據屏東縣警察局屏東分局函，是據員警
    之指證而開立罰單，然違規事實是於97年9 月7 日距填單日
    期97年10月15日時隔有一個月之久，單憑員警之記憶即冒然
    填具罰單實有不妥。再依該函說明，員警明知採證而來之違
    規照片二幀均有模糊，只憑記憶得來之車號、車型、廠牌、
    顏色相符就認有違規事實，可知相片裡車號之模糊，光是一
    個英文字母及號牌有錯，在他們警察車號查詢系統，就有好
    幾千台車輛，再者負責開單回覆我們百姓申訴案的警察，竟
    然能在回覆函說明中，將車牌號碼1768-NZ 打成6K-3417 號
    可知這執勤員警之素養如何散漫，所以光憑這員警之記憶指
    證及模糊之相片就隨意開具罰單。為此依法聲明異議，求為
    撤銷原處分。
三、查異議人甲○○所有，車牌號碼1768-NZ （BMW 牌、銀色、
    自用小客車）前於97年9 月7 日下午3 時55分許，經人駕駛
    行經屏東縣省道台24線崙上段時，被舉發有「限速60公里經
    測速時速89公里，超過29公里」違規等情，有屏東縣政府警
    察局屏東分局屏警交字第VP0000000 號違規事件舉發通知單
    暨採證照片附卷可按。而上開採證照片雖不甚清晰，但經目
    視可辯識其係BMW （寶馬）廠牌、車身顏色銀色等車型特徵
    ，核與異議人所有前開自小客車相符，有其車籍資料在卷足
    稽。至於該違規車輛之號牌，經以目視觀察再加以放大比對
    ，其中四碼阿拉伯數字中，前3 碼「176 」依稀可辯、第4
    碼數字不出「6 」或「8 」；至於後2 碼英文字母，則不外
    「MZ」或「NZ」，以上已據本院放大比對勘驗在卷。準此，
    依上述之排列組合，上開違規車輛可能之號牌不出「1766-N
    Z 」、「1768-NZ 」、「1766-MZ 」及「1768-MZ 」4 種組
    合，堪可肯認，核先敘明。
四、而經本院調取上述四組車牌之車籍資料，其中僅有異議人所
    有系爭「1768-NZ 」之車籍資料（廠牌：BMW 、車身：顏色
    銀色、車身式樣：轎式）與採證照片車型特徵相同；至於其
    他「1766-MZ 」（裕隆牌、銀色、轎式）、「1766-NZ 」（
    雪特龍牌、黑色、轎式）、「1768-MZ 」（國瑞牌、黑色、
    轎式）等車籍資料，經核對廠牌顏色不符，均應予排除。
五、按汽車駕駛人駕駛行為有行車速度超過規定之最高速限者，
    當場不宜或不能攔截製單舉發時，舉發機關得以科學儀器取
    得證據資料，證明其行為違規者，得逕予舉發，道路交通管
    理處罰條例第7 條之2 第1 項第7 款、第2 項第9 款前段規
    定明文。上開所謂以科學儀器取得之證據資料，包括採證之
    照片、錄影紀錄、電腦或其他度量衡設備所測定之數值，俱
    屬之。上述採證照片或錄影係以其具體可辯之影像作為證據
    資料。上述供證據使用之影像紀錄縱有不甚明晰，為審理之
    法院本於知覺理解能力，佐以適當之設備，可得辯識其影像
    之內容時，自得作為判斷基礎之證據資料。查本件上開路段
    ，其最高速限為60公里，異議人上開汽車於前揭違規時、地
    經雷達測速儀測定時速89公里，超速29公里，並拍照採證，
    復經本院辯識確認係異議人所有前開車牌號碼1768-NZ 號自
    用小客車，俱如上述，從而，事證已臻明確，原處分機關認
    定之本件違規事實洵可肯認為真正。異議意旨從縱以上開採
    證照片目視不甚明顯即否認本件違規行為，所辯不足採信。
六、查汽車駕駛人，行車速度，超過規定之最高時速，或低於規
    定之最低時速，除有第43條第1 項第2 款情形外，處新臺幣
    1,200 元以上2,400 元以下罰鍰。道路交通管理處罰條例第
    40條定有明文。本件異議人所有系爭「1768-NZ 」自用小客
    車違規事實明確，原處分機關依道路交通管理處罰條例第40
    條暨違反道路交通管理事件統一裁罰基準表第40條（汽車部
    分、駕駛人之行車速度超過規定之最高時速20公里以上未滿
    40公里）裁處異議人違規案罰鍰1,800 元，並依道路交通管
    理處罰條例第63條第1 項記違規點數1 點，核無違誤。異議
    意旨求予撤銷原處分，為無理由應予駁回。
七、依依道路交通案件處理辦法第19條，裁定如主文。
中    華    民    國    98    年    5     月    27    日
                  交通法庭      法  官  朱盈吉
以上正本證明與原本無異。
如不服本裁定應於收受送達後5 日內向本院提出抗告書狀敘述抗
告之理由抗告於台灣高等法院高雄分院。
中    華    民    國    98    年    6     月    3     日
                                書記官  林祥玉


司法院資訊處製作；財團法人民間司法改革基金會備份。
